# 职工个税现金流列示问题

提问人：emmaa 时间：2021-04-01 12:33:04
在编制现金流报表中，一般认为个税计入支付职工薪酬金额中，
支付职工=计入费用成本类的工资及社保（借方金额）+应付职工薪酬减少（期初-期末）-在建工程中应付职工减少额（期初-期末），然后将应交税费-个税借方发生额调入，这样的做法正确么？
还是说支付职工薪酬金额=应付职工薪酬借方金额？

回答人：chenyiwei
实务中多数见到的做法是“支付职工薪酬金额=应付职工薪酬借方金额”，但该做法并非完全合理。你推导的公式相对更合理。